src/fst/morphology/affixes/inflections-verbs-IV.lexc
LEXICON flex-iv_r2 !!= * @CODE@ 
+ALLAK+Der/vn:%>%TRUNCallak oqq ;
+GAJUUQ+Der/vn:%>gajooq Z1Zmorf ; !18122019 PN. aaffakkajoorsuullunilu
+GALUAQ+Der/vn:%>galuaq Z2aqZ ; !liv 170216
+INNAQ+Der/vn:%>%TRUNCinnaq Z2-qZmorf ;
+LLAATAA+Der/vn+Sem/Time:%>%TRUNCllaataa part ; !PL 20180223
+NIARIUTAA+Der/vn+Sem/Time:%>niariutaa part ; !PL 20180223
+NIUTAA+Der/vn+Sem/Time:%>niutaa part ; !PL 20180223
+LLAMMAK+Der/vn:%>%TRUNCllammak Z2-Zmorf ;
+NIAQ+Der/vn:%>niaq Z1Zmorf ;
+NIKUQ+Der/vn:%>nikoq Z1Zmorf ;
+NIQ+Der/vn+N+Abs+Sg+Gram/Comp:%>neq K ; !tilføjet livm 20171121
+NIQ@C.Num@+Der/vn:%>neq@C.Num@ Z2Zmorf ;
+NIRPAAQ@C.Num@+Der/vn:%>nerpaaq@C.Num@ Z1Zmorf ;
+NIRPAAQ+Der/vn+U+Der/nv:%>nerpaa IV_voq ; !NB undtagelsesvist medtaget paa dette sted for at faa baade nerpaavoq og nerpaajuvoq
+NIRPAAQ+Der/vn+U+Der/nv:%>nerpaaju IV_voq ; !NB undtagelsesvist medtaget paa dette sted for at faa baade nerpaavoq og nerpaajuvoq
+NIRPAAQ+Der/vn+PAAQ+Der/vn:%>nerpaarpaaq Z1Zmorf ;
+NIRPAAQ+Der/vn+PAAQ+Der/vn+U+Der/nv:%>nerpaarpaa IV_voq ; !NB undtagelsesvist medtaget paa dette sted for at faa baade nerpaavoq og nerpaajuvoq
+NIRPAAQ+Der/vn+PAAQ+Der/vn+U+Der/nv:%>nerpaarpaaju IV_voq ; !NB undtagelsesvist medtaget paa dette sted for at faa baade nerpaavoq og nerpaajuvoq
+NIRSAQ+Der/vn:%>nersaq Z1Zmorf ;
+NIUTE+Der/vn:%>niut tptmorf ;
+PALAAQ+Der/vn:%>palaaq Z1Zmorf ;
+PALUK+Der/vn:%>paluk Z2-Zmorf ;
+QATE+Der/vn:%>%TRUNCqat tptmorf ;
+QQAMMIQ+Der/vn:%>%TRUNCqqammeq Z1Zmorf ; !liv 170127
+QQINNAAQ+Der/vn:%>%TRUNCqqinnaaq Z1Zmorf ; !liv 170331
+RLAAQ+Der/vn:%>%TRUNCrlaaq Z1Zmorf ;
+RUJUURUTAA+Der/vn+Sem/Time:%>%TRUNCrujoorutaa part ; !PL 20180404
+SINNAAQ+Der/vn:%>sinnaaq Z1Zmorf ; !liv 170210
+SSUSIQ+Der/vn:%>%TRUNCssuseq SEQgemin ;
+SSUSIQ+Orth/Arch+Der/vn:%>%TRUNCrsuseq SEQgemin ;
+TAR+Der/vv+UTE+Der/vn:%>taat tptmorf ; !livm 20171011
+TARIAQ+Der/vn:%>tariaq Z1+ssZmorf ;
+TSIISAA+Der/vn+Sem/Time:%>siisaa part ; !Panie 06022020. siggarsiisaa.
+TUQ@C.Num@+Der/vn:%>toq@C.Num@ 1Pl_gennemgang ; !nyt gennemgangskatalog til typen aalisartuusugut
+USIQ+Der/vn:%>%TRUNCuseq SEQgemin ;
+VALLAAQ+Der/vn:%>pallaaq Z1Zmorf ;
@U.assibilation.NO@+VIK@C.Num@+Der/vn:@U.assibilation.NO@%>fik@C.Num@ Z2-Zmorf ;
@U.Num.Sg@+V+Ind+1Sg:%>@U.Num.Sg@vunga K ; !flex-iv
@U.Num.Sg@+V+Ind+2Sg:%>@U.Num.Sg@vutit K ; !flex-iv
@U.Num.Sg@+V+Ind+3Sg:%>voq@U.Num.Sg@ K ; !flex-iv
@U.Num.Pl@+V+Ind+1Pl:%>@U.Num.Pl@vugut K_plur ; !flex-iv
+V+Ind+2Pl:%>vusi K_plur ; !flex-iv
+V+Ind+3Pl:%>put K_plur ; !flex-iv !PL20210922
@U.Num.Sg@+V+Int+2Sg:%>@U.Num.Sg@vit K ; !flex-iv
@U.Num.Sg@+V+Int+2Sg+Orth/Alt:%>@U.Num.Sg@viit K ; !flex-iv !17032020 panie
@U.Num.Sg@+V+Int+3Sg:%>@U.Num.Sg@va K ; !flex-iv
+V+Int+2Pl:%>visi K_plur ; !flex-iv
+V+Int+3Pl:%>pat K ; !flex-iv
@U.Num.Sg@+V+Imp+2Sg+Gram/ImpPos:%>@U.Num.Sg@g2it K_TUQ ; !flex-iv JD20230126 forsøg
@U.Num.Sg@+V+Imp+2Sg:%>@U.Num.Sg@na K_TUQ ; !flex-iv PL20200910 fjernet udkommenteringen
+V+Imp+1Pl:%>ta K_TUQ_plur ; !flex-iv
+V+Imp+2Pl:%>g2itsi K_TUQ_plur ; !flex-iv
+V+Imp+2Pl+NNGUUJUIT:%>g2itsinnguujuit # ; !flex-iv NNGUUJUK anvendt som tilhængspartikel. Kun dokumenteret efter Imp
@U.Num.Sg@+V+Imp+2Sg+Gram/ImpNeg:%>@U.Num.Sg@nak K ; !flex-iv PL20230112 forsøg
@U.Num.Sg@+V+Opt+1Sg:%>@U.Num.Sg@langa K_TUQ ; !flex-iv
@U.Num.Sg@+V+Opt+1Sg+Orth/Arch:%>@U.Num.Sg@naanga K_TUQ ; !flex-iv
@U.Num.Sg@+V+Opt+3Sg:%>@U.Num.Sg@li K_TUQ ; !flex-iv
+V+Opt+1Pl:%>lata K_TUQ_plur ; !flex-iv
+V+Opt+1Pl+Orth/Arch:%>naagut K_TUQ_plur ; !flex-iv
+V+Opt+3Pl:%>lit K_TUQ_plur ; !flex-iv
+V+Opt+3Pl+Orth/Alt:%>lik K_TUQ_plur ; !flex-iv
@U.Num.Sg@+V+Cau+1Sg:%>@U.Num.Sg@gama K ; !flex-iv
@U.Num.Sg@+V+Cau+2Sg:%>@U.Num.Sg@gavit K ; !flex-iv
@U.Num.Sg@+V+Cau+3Sg:c2%>@U.Num.Sg@mat K ; !flex-iv
@U.Num.Sg@+V+Cau+4Sg:%>@U.Num.Sg@gami K ; !flex-iv
+V+Cau+1Pl:%>gatta K_plur ; !flex-iv
+V+Cau+2Pl:%>gassi K_plur ; !flex-iv
+V+Cau+3Pl:c2%>mata K_plur ; !flex-iv
+V+Cau+4Pl:%>gamik K_plur ; !flex-iv
@U.Num.Sg@+V+Con+1Sg:%>@U.Num.Sg@guma K_TUQ ; !flex-iv
@U.Num.Sg@+V+Con+2Sg:%>@U.Num.Sg@guit K_TUQ ; !flex-iv
@U.Num.Sg@+V+Con+3Sg:c2%>@U.Num.Sg@pat K_TUQ ; !flex-iv
@U.Num.Sg@+V+Con+4Sg:%>@U.Num.Sg@guni K_TUQ ; !flex-iv
+V+Con+1Pl:%>gutta K_TUQ_plur ; !flex-iv
+V+Con+2Pl:%>gussi K_TUQ_plur ; !flex-iv
+V+Con+3Pl:c2%>pata K_TUQ_plur ; !flex-iv
+V+Con+4Pl:%>gunik K_TUQ_plur ; !flex-iv
@U.Num.Sg@+V+Par+1Sg:%>@U.Num.Sg@tunga K ; !flex-iv
@U.Num.Sg@+V+Par+2Sg:%>@U.Num.Sg@tutit K ; !flex-iv
@U.Num.Sg@+V+Par+3Sg:%>@U.Num.Sg@toq K ; !flex-iv
@U.Num.Sg@+V+Par+4Sg:%>@U.Num.Sg@gaanni K ; !flex-iv
+V+Par+1Pl:%>tugut K_plur ; !flex-iv
+V+Par+2Pl:%>tusi K_plur ; !flex-iv
+V+Der/Vok+2Pl:%>tusiaa K_plur ; !flex-iv
+V+Par+3Pl:%>tut K_plur ; !flex-iv
@U.Num.Sg@+V+Cont+1Sg:%>@U.Num.Sg@lunga K ; !flex-iv
@U.Num.Sg@+V+Cont+2Sg:%>@U.Num.Sg@lutit K ; !flex-iv
+V+Cont+4Sg:%>luni K ; !flex-iv NB ikke flagget da mulig selv ved PlurTant
+V+Cont+4Sg+TTAAQ:%>lunissaaq # ; !flex-iv
+V+Cont+1Du:%>lunuk K ; !flex-iv
+V+Cont+1Pl:%>luta K_plur ; !flex-iv
+V+Cont+2Pl:%>lusi K_plur ; !flex-iv
+V+Cont+4Pl:%>lutik K_plur ; !flex-iv
@U.Num.Sg@+V+ContNeg+1Sg:%>@U.Num.Sg@nanga K ; !flex-iv
@U.Num.Sg@+V+ContNeg+2Sg:%>@U.Num.Sg@nak K ; !flex-iv
@U.Num.Sg@+V+ContNeg+2Sg:%>@U.Num.Sg@natit K ; !flex-iv
@U.Num.Sg@+V+ContNeg+4Sg:%>@U.Num.Sg@%ALTINFnani K ; !flex-iv 
@U.Num.Sg@+V+ContNeg+4Sg:%>@U.Num.Sg@nani K ; !flex-iv
+V+ContNeg+1Pl:%>%ALTINFnata K_plur ; !flex-iv
+V+ContNeg+1Pl:%>nata K_plur ; !flex-iv
+V+ContNeg+2Pl:%>%ALTINFnasi K_plur ; !flex-iv
+V+ContNeg+2Pl:%>nasi K_plur ; !flex-iv
+V+ContNeg+4Pl:%>%ALTINFnatik K_plur ; !flex-iv
+V+ContNeg+4Pl:%>natik K_plur ; !flex-iv
+V+ContNeg+4Pl+Orth/Arch:%>%TRUNCgatik K_plur ; !flex-iv !liv 170217 til kiagatik
@U.Num.Sg@+V+IteCau+1Sg:%>@U.Num.Sg@gaangama K ; !flex-iv
@U.Num.Sg@+V+IteCau+2Sg:%>@U.Num.Sg@gaangavit K ; !flex-iv
@U.Num.Sg@+V+IteCau+3Sg:%>@U.Num.Sg@gaangat K ; !flex-iv
@U.Num.Sg@+V+IteCau+4Sg:%>@U.Num.Sg@gaangami K ; !flex-iv
+V+IteCau+1Pl:%>gaangatta K_plur ; !flex-iv
+V+IteCau+2Pl:%>gaangassi K_plur ; !flex-iv
+V+IteCau+3Pl:%>gaangata K_plur ; !flex-iv
+V+IteCau+4Pl:%>gaangamik K ; !flex-iv

LEXICON flex-iv_long !!= * @CODE@ 
+Gram/IV:    flex-iv_long2 ;

LEXICON flex-iv_long2 !!= * @CODE@ 
+INNAQ+Der/vn:%>%TRUNCginnaq Z1Zmorf ;
+LLAMMAK+Der/vn:%>llammak Z2-Zmorf ;
+LLAATAA+Der/vn+Sem/Time:%>%TRUNCllaataa part ; !PL 20180223
+NIAQ+Der/vn:%>niaq Z1Zmorf ;
+NIARIUTAA+Der/vn+Sem/Time:%>niariutaa part ; !PL 20180223
+NIUTAA+Der/vn+Sem/Time:%>niutaa part ; !PL 20180223
+NIKUQ+Der/vn:%>nikoq Z1Zmorf ;
+NIQ+Der/vn+N+Abs+Sg+Gram/Comp:%>neq K ;
+NIQ@C.Num@+Der/vn:%>neq@C.Num@ Z2Zmorf ;
+NIRPAAQ+Der/vn:%>nerpaaq Z1Zmorf ;
+NIRPAAQ+Der/vn+U+Der/nv:%>nerpaa IV_voq ; !NB undtagelsesvist medtaget paa dette sted for at faa baade nerpaavoq og nerpaajuvoq
+NIRPAAQ+Der/vn+U+Der/nv:%>nerpaaju IV_voq ; !NB undtagelsesvist medtaget paa dette sted for at faa baade nerpaavoq og nerpaajuvoq
+NIRPAAQ+Der/vn+PAAQ+Der/vn:%>nerpaarpaaq Z1Zmorf ;
+NIRPAAQ+Der/vn+PAAQ+Der/vn+U+Der/nv:%>nerpaarpaa IV_voq ; !NB undtagelsesvist medtaget paa dette sted for at faa baade nerpaavoq og nerpaajuvoq
+NIRPAAQ+Der/vn+PAAQ+Der/vn+U+Der/nv:%>nerpaarpaaju IV_voq ; !NB undtagelsesvist medtaget paa dette sted for at faa baade nerpaavoq og nerpaajuvoq
+NIRSAQ+Der/vn:%>nersaq Z1Zmorf ;
+NIUTE+Der/vn:%>niut tptmorf ;
+PALUK+Der/vn:%>paluk Z2-Zmorf ;
+QATE+Der/vn:%>%TRUNCqat tptmorf ;
+RLAAQ+Der/vn:%>%TRUNCrlaaq Z1Zmorf ;
+SSUSIQ+Der/vn:%>%TRUNCssuseq SEQgemin ;
+TAR+Der/vv+UTE+Der/vn:%>taat tptmorf ;
+TUQ@C.Num@+Der/vn:%>toq@C.Num@ Z1Zmorf ;
+USIQ+Der/vn:%>%TRUNCuseq SEQgemin ;
+UTE+Der/vn:%>ut tptmorf ;
+VALLAAQ+Der/vn:%>pallaaq Z1Zmorf ;
+VIK+Der/vn:%>fik Z2-Zmorf ;
@U.Num.Sg@+V+Ind+1Sg:%>@U.Num.Sg@vunga K ; !flex-iv
@U.Num.Sg@+V+Ind+2Sg:%>@U.Num.Sg@vutit K ; !flex-iv
@U.Num.Sg@+V+Ind+3Sg:%>@U.Num.Sg@voq K ; !flex-iv
+V+Ind+1Pl:%>vugut K_plur ; !flex-iv
+V+Ind+2Pl:%>vusi K_plur ; !flex-iv
+V+Ind+3Pl:c2%>vut K_plur ; !flex-iv
@U.Num.Sg@+V+Int+2Sg:%>@U.Num.Sg@vit K ; !flex-iv
@U.Num.Sg@+V+Int+3Sg:%>@U.Num.Sg@va K ; !flex-iv
+V+Int+2Pl:%>visi K_plur ; !flex-iv
+V+Int+3Pl:c2%>vat K ; !flex-iv
@U.Num.Sg@+V+Imp+2Sg:%>@U.Num.Sg@g2it K_TUQ ; !flex-iv
+V+Imp+1Pl:%>ta K_TUQ_plur ; !flex-iv
+V+Imp+2Pl:%>%TRUNCgitsi K_TUQ_plur ; !flex-iv
@U.Num.Sg@+V+Opt+1Sg:%>@U.Num.Sg@langa K_TUQ ; !flex-iv
@U.Num.Sg@+V+Opt+1Sg+Orth/Arch:%>@U.Num.Sg@naanga K_TUQ ; !flex-iv
@U.Num.Sg@+V+Opt+3Sg:%>@U.Num.Sg@li K_TUQ ; !flex-iv
+V+Opt+1Pl:%>lata K_TUQ_plur ; !flex-iv
+V+Opt+1Pl+Orth/Arch:%>naagut K_TUQ_plur ; !flex-iv
+V+Opt+3Pl:%>lit K_TUQ_plur ; !flex-iv
+V+Opt+3Pl+Orth/Alt:%>lik K_TUQ_plur ; !flex-iv
@U.Num.Sg@+V+Cau+1Sg:%>@U.Num.Sg@gama K ; !flex-iv
@U.Num.Sg@+V+Cau+2Sg:%>@U.Num.Sg@gavit K ; !flex-iv
@U.Num.Sg@+V+Cau+3Sg:c2%>@U.Num.Sg@mat K ; !flex-iv
@U.Num.Sg@+V+Cau+4Sg:%>@U.Num.Sg@gami K ; !flex-iv
+V+Cau+1Pl:%>gatta K_plur ; !flex-iv
+V+Cau+2Pl:%>gassi K_plur ; !flex-iv
+V+Cau+3Pl:c2%>mata K_plur ; !flex-iv
+V+Cau+4Pl:%>gamik K_plur ; !flex-iv
@U.Num.Sg@+V+Con+1Sg:%>@U.Num.Sg@guma K_TUQ ; !flex-iv
@U.Num.Sg@+V+Con+2Sg:%>@U.Num.Sg@guit K_TUQ ; !flex-iv
@U.Num.Sg@+V+Con+3Sg:c2%>@U.Num.Sg@pat K_TUQ ; !flex-iv
@U.Num.Sg@+V+Con+4Sg:%>@U.Num.Sg@guni K_TUQ ; !flex-iv
+V+Con+1Pl:%>gutta K_TUQ_plur ; !flex-iv
+V+Con+2Pl:%>gussi K_TUQ_plur ; !flex-iv
+V+Con+3Pl:c2%>pata K_TUQ_plur ; !flex-iv
+V+Con+4Pl:%>gunik K_TUQ_plur ; !flex-iv
@U.Num.Sg@+V+Par+1Sg:%>@U.Num.Sg@tunga K ; !flex-iv
@U.Num.Sg@+V+Par+2Sg:%>@U.Num.Sg@tutit K ; !flex-iv
@U.Num.Sg@+V+Par+3Sg:%>@U.Num.Sg@toq K ; !flex-iv
+V+Par+4Sg:%>gaanni K ; !flex-iv NB Uden flag da -gaanni også mulig ved PlurTant (isaagaanni)
+V+Par+1Pl:%>tugut K_plur ; !flex-iv
+V+Par+2Pl:%>tusi K_plur ; !flex-iv
+V+Der/Vok+2Pl:%>tusiaa K_plur ; !flex-iv
+V+Par+3Pl:%>tut K_plur ; !flex-iv
@U.Num.Sg@+V+Cont+1Sg:%>@U.Num.Sg@lunga K ; !flex-iv
@U.Num.Sg@+V+Cont+2Sg:%>@U.Num.Sg@lutit K ; !flex-iv
+V+Cont+4Sg:%>luni K ; !flex-iv !IKKE flagget pga. subjektsformer som 'Ingerlaaqatigiilluni nuan!'
@U.Num.Sg@+V+Cont+4Sg+TTAAQ:%>@U.Num.Sg@lunissaaq # ; !flex-iv
+V+Cont+1Du:%>lunuk K ; !flex-iv
+V+Cont+1Pl:%>luta K_plur ; !flex-iv
+V+Cont+2Pl:%>lusi K_plur ; !flex-iv
+V+Cont+4Pl:%>lutik K_plur ; !flex-iv
@U.Num.Sg@+V+ContNeg+1Sg:%>@U.Num.Sg@nanga K ; !flex-iv
@U.Num.Sg@+V+ContNeg+2Sg:%>@U.Num.Sg@nak K ; !flex-iv
@U.Num.Sg@+V+ContNeg+2Sg:%>@U.Num.Sg@natit K ; !flex-iv
@U.Num.Sg@+V+ContNeg+4Sg:%>@U.Num.Sg@%ALTINFnani K ; !flex-iv
@U.Num.Sg@+V+ContNeg+4Sg:%>@U.Num.Sg@nani K ; !flex-iv
+V+ContNeg+1Pl:%>%ALTINFnata K_plur ; !flex-iv
+V+ContNeg+1Pl:%>nata K_plur ; !flex-iv
+V+ContNeg+2Pl:%>%ALTINFnasi K_plur ; !flex-iv
+V+ContNeg+2Pl:%>nasi K_plur ; !flex-iv
+V+ContNeg+4Pl:%>%ALTINFnatik K_plur ; !flex-iv
+V+ContNeg+4Pl:%>natik K_plur ; !flex-iv
@U.Num.Sg@+V+IteCau+1Sg:%>@U.Num.Sg@gaangama K ; !flex-iv
@U.Num.Sg@+V+IteCau+2Sg:%>@U.Num.Sg@gaangavit K ; !flex-iv
@U.Num.Sg@+V+IteCau+3Sg:%>@U.Num.Sg@gaangat K ; !flex-iv
@U.Num.Sg@+V+IteCau+4Sg:%>@U.Num.Sg@gaangami K ; !flex-iv
+V+IteCau+1Pl:%>gaangatta K_plur ; !flex-iv
+V+IteCau+2Pl:%>gaangassi K_plur ; !flex-iv
+V+IteCau+3Pl:%>gaangata K_plur ; !flex-iv
+V+IteCau+4Pl:%>gaangamik K ; !flex-iv
!Husk ved rpoq imp. intr. na

LEXICON flex-iv_voq !!= * @CODE@ 
 flex-iv_voq2 ;
